【裁判字號】    87,上易,5670
【裁判日期】    890229
【裁判案由】    毒品危害防制條例
【裁判全文】
臺灣高等法院刑事判決                  八十七年度上易字第五六七號
    上  訴  人  台灣桃園地方法院檢察署檢察官
    被      告  乙○○
右上訴人，因被告毒品危害防制條例案件，不服臺灣桃園地方法院八十七年度易字第
五九三號，中華民國八十七年五月十八日第一審判決（起訴案號：臺灣桃園地方法院
檢察署八十七年度偵字第七０號、併辦案號：台灣桃園地方法院檢察署八十七年度偵
字第一四二三六號）提起上訴，本院判決如左：
    主    文
原判決撤銷。
乙○○連續施用第二級毒品，免刑。扣案之第二級毒品安非他命殘渣（量少無法稱重
）沒收銷燬之，塑膠袋壹個、吸食器乙個均沒收。
    事    實
一、乙○○於民國八十六年十月二十三日二十三時四十分許前之九十六小時內，在桃
    園縣境內某不詳地點，非法吸用安非他命一次。嗣八十六年十月二十三日二十二
    時三十分許，乙○○、程順泰（同案被告已結）、彭有德（由本院另案審理）在
    新竹縣湖口鄉長安村九鄰十四號前經警臨檢查獲，並扣得乙○○所有，含微量安
    非他命無法分離之塑膠袋一個。乙○○之尿液經採樣送鑑定後，其鑑定結果呈安
    非他命陽性反應，而知悉上情。乙○○竟基於概括之犯意，連續多次在桃園縣等
    地，以吸食器非法吸用安非他命。嗣於八十七年八月十三日二十二時三十分許，
    在桃園縣平鎮市○○街四四六號二樓友人鄧更生（另結）住處，為警再次查獲，
    並扣得其所有已供吸用安非他命之吸食器乙個。
二、案經新竹縣警察局竹北分局移送台灣新竹地方法院檢察署呈請台灣高等法院檢察
    署核轉台灣桃園地方法院檢察署檢察官偵查起訴暨台北市政府警察局大安分局報
    請台灣桃園地方法院檢察署檢察官移送併辦。
    理    由
一、被告雖未到庭為任何辯解，惟其於原審中否認有本案部分之犯行。惟查被告於八
    十六年十月二十三日二十三時四十分許警訊時，其尿液經採樣送鑑定後，鑑定結
    果係呈安非他命陽性反應，此有新竹縣衛生局八十六年十月二十四日尿液檢驗書
    附卷可按，另被告被查獲時亦扣得含微量安非他命無法分離之塑膠袋一個，被告
    於警訊時坦承該塑膠袋係其所有。又人體經吸用安非他命後，其尿液反應據醫學
    文獻之記載係「甲基安非他命經口服投與後約百分之七十於二十四小時內自尿中
    排出，約百分九十於九十六小時內自尿中排出，由於目前國內尿液中甲基安非他
    命之檢驗僅為鑑定其是否呈陽性反應尚未定其含量，且甲基安非他命成分之檢出
    與其投與方式、投與量、個人體質、採尿時間與檢測儀器之精密度等諸多因素有
    關，因此僅憑尿液中呈安非他命陽性反應，並無法確實推算吸食時間距採集時間
    之長短，惟依上述資料推斷，最長可能不會起過四日。．．」，此有行政院衛生
    署食品檢驗局八十一年二月八日藥檢壹字第ＯＯ一一五號函可稽。人體吸食安
    非他命後在九十小時內，體內尿液經檢驗，仍可檢驗出安非他命之陽性反應，則
    被告於其尿液採樣前（即八十六年十月二十三日二十三時四十分許）之九十六小
    時內，曾非法吸用安非他命一次之犯行，應堪予認定。至併辦部分則被告於警訊
    中已坦承不諱，並有扣案之吸食器乙個在卷可攷，且被告被查獲時所採尿液，經
    檢驗結果，尿液中呈安非他命陽性反應，此亦有台北市立療養院煙毒尿液檢驗報
    告書(二)乙份在卷足憑，此部分事證極為明確，亦堪認定，均應依法論科。
二、原審據以論科，固非無見。惟毒品危害防制條例業於八十七年五月二十日公布，
    自同年月二十二日起施行，以之與行為時之舊時之新法即毒品危害防制條例規定
    有利於被告，自應適用該新法，則被告應成立毒品危害防制條例第十條第二項之
    罪，其施用毒品行為時間緊接，犯罪構成要件相同，顯係基於概括之犯意為之，
    屬連續犯，以一罪論，又併辦部分與起訴部分有裁判上乙罪之連續犯關係，本院
    自得併予審判。本院依職權裁定送被告觀察勒戒後，認有繼續施用毒品傾向，再
    裁定施以強制戒治，茲已執行期滿，此有台灣桃園地方法院檢察署八十九年一月
    七日甲○楠護字第一００六二號、八十九年一月二十四日甲○楠護壹字第一００
    七二號函、台灣嘉義戒治所八十八年七月十九日嘉戒治教密字第二五五二號、八
    十八年八月十二日嘉戒治教字第三０八三號函，上開檢察署八十八年度戒執護助
    字第一一四號保護管束執行卷在卷可攷，檢察官執此為上訴意旨，指摘原判決不
    當，請求撤銷改判，為有理由，自應由本院撤銷改判，並應依法為免刑之判決。
    至扣案之安非他命殘渣（量少無法稱重），依法宣告沒收銷燬之。吸食器、塑膠
    袋各乙個，為被告所有供犯罪所用，經其供明在卷，吸食器乙個被告雖否認為其
    所有，惟其甫於查獲地施毒即被捕，自難卸責於在押之鄧更生所有，所辯自不足
    採，爰依法並宣告沒收。
三、被告經合法傳喚，無正當理由不到庭，爰不待其陳述逕為判決。
據上論斷，應依刑事訴訟法第三百六十九條第一項前段、第三百七十一條、第三百六
十四條、第二百九十九條第一項前段、毒品危害防制條例第十條第二項、第十八條第
一項前段、第二十三條第一項、第三十五條第三項，刑法第十一條前段、第二條第一
項、第五十六條、第三十八條第一項第二款，判決如主文。
本案經檢察官王安明到庭執行職務。
中    華    民    國    八十九    年       二       月       二十九     日
                          臺灣高等法院刑事第七庭`
                              審判長法  官  吳  啟  民
                                    法  官  蘇  隆  惠
                                    法  官  許  文  章
右正本證明與原本無異。
不得上訴。
                                    書記官  丁  淑  蘭
中    華    民    國    八十九    年       三       月         二       日


司法院資訊處製作；財團法人民間司法改革基金會備份。
